臺灣板橋地方法院刑事判決　　　　　　　96年度交訴字第33號
公　訴　人　臺灣板橋地方法院檢察署檢察官
被　　　告　乙○○
上列被告因公共危險等案件，經檢察官提起公訴（95年度偵字第
22320 號），本院判決如下：
    主    文
乙○○服用酒類，不能安全駕駛動力交通工具而駕駛，處有期徒
刑貳月。又駕駛動力交通工具肇事，致人受傷而逃逸，處有期徒
刑捌月。應執行有期徒刑玖月。
    犯罪事實
一、乙○○明知服用酒類不能安全駕駛動力交通工具者，不得駕
    駛，於民國95年9 月22日下午5 時許，在臺北縣三重市○○
    路附近某卡拉ＯＫ店，與友人一同飲用酒類後，已達酒醉不
    能安全駕駛動力交通工具之程度，猶在飲酒結束後，駕駛車
    牌號碼551 －DG號營業小客車欲搭載友人返家，沿台北縣三
    重市○○街往重新路3 段方向行駛，於同日下午5 時53分許
    ，行經台北縣三重市○○街13巷口時，原應注意汽車行駛時
    ，駕駛人應注意車前狀況，並隨時採取必要之安全措施，而
    依當時天候晴，日間有自然光線，地面為乾燥、無缺陷、無
    障礙物之柏油路，視距良好，並無不能注意之情事。竟因酒
    後駕駛車輛，注意力及控制力均降低，疏未注意車前狀況，
    致其左前側車頭碰撞同向在前由丙○○騎乘之車牌號碼
    JUF-353 號普通重型機車後側，以致丙○○人車倒地，受有
    肢體多處擦傷之傷害（所犯過失傷害罪部分，另為不受理判
    決）。乙○○於肇事後，坐在車內開啟車門查看，見丙○○
    人車倒地，竟未下車協助救護傷患或通報警察到場處理，竟
    快速駕駛上開營業小客車往重新路3 段方向逃逸。惟乙○○
    剛起步，因酒後不能安全駕駛動力交通工具，且倉皇欲逃離
    現場，竟疏未注意車前狀況，旋即在上開肇事地點前約餘10
    公尺處，追撞當時將機車熄火停放在機車停車格內，並跨坐
    其上聊天之丁○○、甲○○2 人（所騎乘普通重型機車車牌
    號碼分別為J52-400 號、CUH-106 號），致丁○○受有大腿
    內側3X1 公分擦傷、右手肘2X1 公分挫傷、右膝後方2X0.5
    公分擦傷；甲○○則受有左腳踝、腰椎挫傷等傷害（所犯過
    失傷害部分，另為不受理判決）。詎乙○○承前為逃離現場
    之犯意，竟未下車查看處理，亦未施以任何救護措施，逕行
    駛離現場逃逸。嗣經路人葉ＯＯ（未滿18歲之少年，姓名年
    籍資料詳卷）及其友人發現乙○○肇事逃逸，乃騎乘機車自
    後追趕，嗣在台北縣三重市○○路○ 段與光明路之交岔路口
    將乙○○攔下，警方亦據報前往現場處理，並抽血檢驗達
    178.4mg/dl，經換算其吐氣所含酒精濃度高達每公升0.89
    毫克，始查悉上情。
三、案經被害人丙○○、甲○○、丁○○訴由臺北縣政府警察局
    三重分局報請臺灣板橋地方法院檢察署檢察官偵查起訴。
    理    由
一、上揭犯罪事實，業據被告乙○○於本院審理時自白不諱〔見
    本院96年5 月10日審判筆錄〕，核與告訴人丙○○、丁○○
    、甲○○分別於警詢及偵查中指訴〔見偵查卷第12至17 頁
    、第70至71頁〕及證人葉ＯＯ於警詢中、證人即警員陳嘉汶
    於本院審理時證述之情節相符〔見偵查卷第19、20頁及本院
    96年5 月10日審判筆錄〕，且有道路交通事故調查報告表 (
    一)( 二)、現場圖各2 份、現場及車損照片共23幀、酒精測
    定紀錄表、汽機車駕駛人酒後觀察表、汽機車駕駛人酒後生
    理協調平衡檢測紀錄表、道路交通事故肇事人自首情形記錄
    表、台北縣政府警察局舉發違反道路交通管理事件通知單、
    台北縣立醫院檢驗科藥物／毒物濃度測定檢驗結果各1 份、
    台北縣立醫院診斷證明書3 份在卷可憑〔見偵查卷第24至26
    頁、第27至34頁、第40至55頁、第64頁〕，足認被告自白確
    與事實相符。本案事證明確，被告犯行堪以認定，應予依法
　　論罪科刑。
二、核被告乙○○所為，係犯刑法第185 條之4 酒後駕車公共危
    險罪、同法第185 條之4 肇事逃逸罪。又被告撞傷告訴人丙○○，停車稍加查看後隨即駕車逃逸，惟在10餘公尺外又撞
    及告訴人甲○○、丁○○，查被告撞及告訴人丙○○後，因
    恐酒醉駕車為警查獲並為逃避對被害人負擔賠償責任，心生
    肇事逃逸之犯意，雖啟動車輛出發，惟尚未駛離現場，旋即
    又撞及告訴人甲○○、周晉誠，其第2 次過失行為雖出於偶
    然，並非故意為之，其為第1 次逃逸行為時雖未預見會發生
    第2 次過失行為，然第2 次肇事現場距離第1 次肇事現場僅
    10餘公尺，均在一般人目識可及之處，被告發生第1 次過失
    行為，剛駕車起步欲逃逸現場，旋即發生第2 次過失行為，
    被告尚未逃離現場，猶在進行第1 次之逃逸行為，被告第2
    次逃逸之犯意，應係承接第1 次逃逸之犯意，且第2 次逃逸
    之行為，毫無中斷地接連第1 次逃逸之行為，因此上開2 次
    逃逸行為，應僅論以一罪。被告所犯酒後駕車、肇事逃逸罪
　　2 間，犯意各別、行為互異，應分論併罰。爰審酌被告乙○○明知酒精成分對人之意識能力具有不良影響，超量飲酒後
　　將導致對於周遭事務之辨識及反應能力較平常薄弱，倘駕駛
  　車輛行駛於道路上，將對自身暨乘客及一般往來公眾造成高
    度危險，仍於服用酒類後經抽血檢驗達178. 4mg/dl ，經換
    算其吐氣所含酒精濃度高達每公升0.89毫克而不能安全駕駛
    之情形下，貿然駕駛車輛行駛於一般道路上，因而肇致本件
　　車禍事故之發生，除嚴重危害行車安全外，更導致告訴人均
  　受有如上所述之傷害，詎其於肇事後更未對告訴人採取救護
    或其他必要之措施，亦未留下聯絡方式及資料，反而駕車逃
    逸，增加傷者傷勢擴大甚而死亡之風險，亦不無逃避刑責之
    意，兼衡其犯罪後坦承犯行，事後已與告訴人達成和解等一
　　切情狀，分別量處如主文所示之刑，並定應執行之刑，以資
　　懲儆。
據上論斷，應依刑事訴訟法第299 條第1 項前段、刑法第185 條
之3 、第185 條之4 、第51條第5 款，刑法施行法第1 條之1第1
項、第2 項，判決如主文。
本案經檢察官曾文鐘到庭執行職務。
中　　華　　民　　國　　96　　年　　5 　　月　　24　　日
                  刑事第十一庭  審判長法　官　侯志融
　　　　　　　　　　　　　　　　　　　法　官　張宏節
　　　　　　　　　　　　　　　　　　　法　官　楊博欽
上列正本證明與原本無異。
如不服本判決，應於判決送達後10日內向本院提出上訴狀（應附
繕本），上訴於臺灣高等法院。
中　　華　　民　　國　　96　　年　　5 　　月　　24　　日
                              　　　　書記官  張玉如
附錄本案論罪科刑法條全文：
中華民國刑法第一百八十五條之三
（重大違背義務致交通危險罪）
服用毒品、麻醉藥品、酒類或其他相類之物，不能安全駕駛動力
交通工具而駕駛者，處一年以下有期徒刑、拘役或三萬元以下罰
金。
中華民國刑法第一百八十五條之四
（肇事遺棄罪）
駕駛動力交通工具肇事，致人死傷而逃逸者，處六月以上五年以
下有期徒刑。
